ܟܪܙ,,pʿal,ethpʿel,paʿʿel,ethpaʿʿal,aphʿel,ettaphʿal
perfect,3MS,ܟܪܰܙ,´ܶܬܟܪܶܙ,ܟܰܪܶܙ,ܐܶܬܟܰܪܰܙ,ܐܰܟܪܶܙ,ܐܶܬܬܰܟܪܰܙ
perfect,3FS,ܟܶܪܙܰܬ,ܐܶܬܟܰܪܙܰܬ,ܟܰܪܙܰܬ,ܐܶܬܟܰܪܙܰܬ,ܐܰܟܪܙܰܬ,ܐܶܬܬܰܟܪܙܰܬ
perfect,2MS,ܟܪܰܙܬ,ܐܶܬܟܪܶܙܬ,ܟܰܪܶܙܬ,ܐܶܬܟܰܪܰܙܬ,ܐܰܟܪܶܙܬ,ܐܶܬܬܰܟܪܰܙܬ
perfect,2FS,ܟܪܰܙܬܝ,ܐܶܬܟܪܶܙܬܝ,ܟܰܪܶܙܬܝ,ܐܶܬܟܰܪܰܙܬܝ,ܐܰܟܪܶܙܬܝ,ܐܶܬܰܟܪܰܙܬܝ
perfect,1CS,ܟܶܪܙܶܬ,ܐܶܬܟܰܪܙܶܬ,ܟܰܪܙܶܬ,ܐܶܬܟܰܪܙܶܬ,ܐܰܟܪܙܶܬ,ܐܶܬܰܟܪܙܶܬ
perfect,3MP,ܟܪܰܙܘ,ܐܶܬܟܪܶܙܘ,ܟܰܪܶܙܘ,ܐܶܬܟܰܪܰܙܘ,ܐܰܟܪܶܙܘ,ܐܶܬܬܰܟܪܰܙܘ
perfect,3FP,ܟܪܰܙ̈ܝ,ܐܶܬܟܪܶܙ̈ܝ,ܟܰܪܶܙ̈ܝ,ܐܶܬܟܰܪܰܙ̈ܝ,ܐܰܟܪܶܙ̈ܝ,ܐܶܬܬܰܟܪܰܙ̈ܝ
perfect,2MP,ܟܪܰܙܬܽܘܢ,ܐܶܬܟܪܶܙܬܽܘܢ,ܟܰܪܶܙܬܽܘܢ,ܐܶܬܟܰܪܰܙܬܽܘܢ,ܐܰܟܪܶܙܬܽܘܢ,ܐܶܬܬܰܟܪܰܙܬܽܘܢ
perfect,2FP,ܟܪܰܙܬ̈ܶܝܢ,ܐܶܬܟܪܶܙ̈ܬܶܝܢ,ܟܰܪܶܙܬ̈ܶܝܢ,ܐܶܬܟܰܪܰܙ̈ܬܶܝܢ,ܐܰܟܪܶܙܬ̈ܶܝܢ,ܐܶܬܬܰܟܪܰܙ̈ܬܶܝܢ
perfect,1CP,ܟܪܰܙܢ,ܐܶܬܟܪܶܙܢ,ܟܰܪܶܙܢ,ܐܶܬܟܰܪܰܙܢ,ܐܰܟܪܶܙܢ,ܐܶܬܬܰܟܪܰܙܢ
imperfect,3MS,ܢܶܟܪܽܘܙ,ܢܶܬܟܪܶܙ,ܢܟܰܪܶܙ,ܢܶܬܟܰܪܰܙ,ܢܰܟܪܶܙ,ܢܶܬܬܰܟܪܰܙ
imperfect,3FS,ܬܶܟܪܽܘܙ,ܬܶܬܟܪܶܙ,ܬܟܰܪܶܙ,ܬܶܬܟܰܪܰܙ,ܬܰܟܪܶܙ,ܬܶܬܰܟܪܰܙܝ
imperfect,2MS,ܬܶܟܪܽܘܙ,ܬܶܬܟܪܶܙ,ܬܟܰܪܶܙ,ܬܶܬܟܰܪܰܙ,ܬܰܟܪܶܙ,ܬܶܬܰܟܪܰܙ
imperfect,2FS,ܬܶܟܪܙܺܝܢ,ܬܶܬܟܰܪܙܺܝܢ,ܬܟܰܪܙܺܝܢ,ܬܶܬܟܰܪܙܺܝܢ,ܬܰܟܪܙܺܝܢ,ܬܶܬܰܟܪܙܺܝܢ
imperfect,1CS,ܐܶܟܪܽܘܙ,ܐܶܬܟܪܶܙ,ܐܶܟܰܪܶܙ,ܐܶܬܟܰܪܰܙ,ܐܰܟܪܶܙ,ܐܶܬܬܰܟܪܰܙ
imperfect,3MP,ܢܶܟܪܙܽܘܢ,ܢܶܬܟܰܪܙܽܘܢ,ܢܟܰܪܙܽܘܢ,ܢܶܬܟܰܪܙܽܘܢ,ܢܰܟܪܙܽܘܢ,ܢܶܬܬܰܟܪܙܽܘܢ
imperfect,3FP,ܢܶܟ̈ܪܙܳܢ,ܢܶܬܟܰܪܙ̈ܳܢ,ܢܟܰܪܙ̈ܳܢ,ܢܶܬܟܰܪܙ̈ܳܢ,ܢܰܟܪܙ̈ܳܢ,ܢܶܬܬܰܟܪܙ̈ܳܢ
imperfect,2MP,ܬܶܟܪܙܽܘܢ,ܬܶܬܟܰܪܙܽܘܢ,ܬܟܰܪܙܽܘܢ,ܬܶܬܟܰܪܙܽܘܢ,ܬܰܟܪܙܽܘܢ,ܬܶܬܰܟܪܙܽܘܢ
imperfect,2FP,ܬܶܟ̈ܪܙܳܢ,ܬܶܬܟܰܪܙ̈ܳܢ,ܬܟܰܪܙ̈ܳܢ,ܬܶܬܟܰܪܙ̈ܳܢ,ܬܰܟܪܙ̈ܳܢ,ܬܶܬܰܟܪܙ̈ܳܢ
imperfect,1CP,ܢܶܟܪܽܘܙ,ܢܶܬܟܪܶܙ,ܢܟܰܪܶܙ,ܢܶܬܟܰܪܰܙ,ܢܰܟܪܶܙ,ܢܶܬܬܰܟܪܰܙ
imperative,MS,ܟܪܽܘܙ,ܐܶܬܟܰܪܙ,ܟܰܪܶܙ,ܐܶܬܟܰܪܰܙ,ܐܰܟܪܶܙ,ܐܶܬܬܰܟܪܰܙ
imperative,FS,ܟܪܽܘܙܝ,ܐܶܬܟܰܪܙܝ,ܟܰܪܶܙܝ,ܐܶܬܟܰܪܰܙܝ,ܐܰܟܪܶܙܝ,ܐܶܬܬܰܟܪܰܙܝ
imperative,MP,ܟܪܽܘܙܘ,ܐܶܬܟܰܪܙܘ,ܟܰܪܶܙܘ,ܐܶܬܟܰܪܰܙܘ,ܐܰܟܪܶܙܘ,ܐܶܬܬܰܟܪܰܙܘ
imperative,FP,ܟܪܽܘܙ̈ܝ,ܐܶܬܟܰܪܙ̈ܝ,ܟܰܪܶܙ̈ܝ,ܐܶܬܟܰܪܰܙ̈ܝ,ܐܰܟܪܶܙ̈ܝ,ܐܶܬܬܰܟܪܰܙ̈ܝ
active-participle,MS,ܟܳܪܶܙ,ܡܶܬܟܪܶܙ,ܡܟܰܪܶܙ,ܡܶܬܟܰܪܰܙ,ܡܰܟܪܶܙ,ܡܶܬܬܰܟܪܰܙ
active-participle,FS,ܟܳܪܙܳܐ,ܡܶܬܟܰܪܙܳܐ,ܡܟܰܪܙܳܐ,ܡܶܬܟܰܪܙܳܐ,ܡܰܟܪܙܳܐ,ܡܶܬܬܰܟܪܙܳܐ
active-participle,MP,ܟܳܪܙܺܝܢ,ܡܶܬܟܰܪܙܺܝܢ,ܡܟܰܪܙܺܝܢ,ܡܶܬܟܰܪܙܺܝܢ,ܡܰܟܪܙܺܝܢ,ܡܶܬܬܰܟܪܙܺܝܢ
active-participle,FP,ܟܳܪ̈ܙܳܢ,ܡܶܬܟܰܪ̈ܙܳܢ,ܡܟܰܪ̈ܙܳܢ,ܡܶܬܟܰܪܙ̈ܳܢ,ܡܰܟܪܙ̈ܳܢ,ܡܶܬܬܰܟܪܙ̈ܳܢ
passive-participle,MS,ܟܪܺܝܙ,,ܡܟܰܪܰܙ,,ܡܰܟܪܰܙ,
passive-participle,FS,ܟܪܺܝܙܳܐ,,ܡܟܰܪܙܳܐ,,ܡܰܟܪܙܳܐ,
passive-participle,MP,ܟܪܺܝܙܺܝܢ,,ܡܟܰܪܙܺܝܢ,,ܡܰܟܪܙܺܝܢ,
passive-participle,FP,ܟܪܺܝ̈ܙܳܢ,,ܡܟܰܪ̈ܙܳܢ,,ܡܰܟܪ̈ܙܳܢ,
infinitive,,ܡܶܟܪܰܙ,ܡܶܬܟܪܳܙܽܘ,ܡܟܰܪܳܙܽܘ,ܡܶܬܟܰܪܳܙܽܘ,ܡܰܟܪܳܙܽܘ,ܡܶܬܬܰܟܪܳܙܽܘ
